臺灣桃園地方法院交通事件裁定　　 　 94年度交聲字第264號
原處分機關　交通部公路總局新竹區監理所桃園監理站
異　議　人
即受處分人　甲○○
上列受處分人因違反道路交通管理處罰條例事件，對於交通部公
路總局新竹區監理所中壢監理站94年5 月31日壢監裁字第裁53－
DA0000000 號裁決書所為處分不服，聲明異議，本院裁定如下：
    主  文
異議駁回。
    理  由
一、異議人於民國94年5 月28日23時39分許，駕駛車牌號碼8U－
    8651號自小客車行經桃園縣中壢市○○路與中豐路口處，經
    桃園縣政府警察局中壢分局興國派出所員警對異議人施以酒
    精濃度呼氣測試，測得異議人呼氣酒精濃度為每公升0.27毫
    克，遂以異議人酒精濃度超過規定標準，而依道路交通管理
    處罰條例第35條第1 項第1 款之規定，當場製發桃警局交字
    第DA0000000 號舉發違反道路交通管理事件通知單，並移送
    原處分機關，原處分機關以異議人違規事實明確，且異議人
    逾期未到案，而依道路交通管理處罰條例第35條第1 項第1
    款之規定，於94年5 月31日以壢監裁字第裁53－DA0000000
    號裁決書逕行裁處異議人罰鍰新臺幣（下同）1 萬9 千5 百
    元，並吊扣駕駛執照12個月。
二、異議意旨略以：伊係921 災民，甫工作1 年多，家中經濟狀
    況不佳，恐無法繳納罰緩。且警用酒測器未必準確，伊僅超
    過0.02云云。
三、按汽車駕駛人，駕駛汽車經測試檢定有酒精濃度超過規定之
    情形者，處1 萬5 千元以上6 萬元以下罰鍰，並當場移置保
    管其車輛及吊扣其駕駛執照1 年，道路交通管理處罰條例第
    35條第1 項第1 款定有明文；又汽車駕駛人飲用酒類或其他
    類似物後其吐氣所含酒精濃度超過每公升0.25毫克或血液中
    酒精濃度超過百分之0.05以上者，不得開車，道路交通安全
    規則第114 條第2 款亦有明定。
四、經查：異議人於上開時、地經警施以呼氣測試，其酒精濃度
    為每公升0.27毫克一情，有酒精濃度測試紙一紙在卷可稽，
    再取締本件違規時所使用之酒精濃度測試儀器（SD─400PA
    ）甫於93年9 月23日由經濟部標準鑑驗局檢定合格，並未超
    過有效期限1 年，有呼氣酒精測試器檢定合格證書一紙在卷
    可證，自可排除因儀器故障導致測驗數值錯誤之可能。況異
    議人於施接受檢測後亦前開酒精濃度測試紙上簽名，即足認
    異議人業已得知前開測試結果，果異議人並無飲酒，或對測
    試結果有所質疑，自當於斯時提出，以便即時確認，異議人
    捨此不為，嗣後復未敘明測試儀器有何性能不良之事證，僅
    泛言警用酒測器未必準確等推測之詞為辯，自無足採。至異
    議人辯稱：伊係921 災民，甫工作1 年多，家中經濟狀況不
    佳，恐無法繳納罰緩等情，要與其違規事實無涉，異議人或
    可循行政程序向相關單位聲請為適當之處置，然前開事由尚
    不得除免異議人前開違規之責。異議人確有於酒精濃度超過
    規定標準之情形下駕車之違規事實，足以認定。
五、綜上，原處分機關依道路交通管理處罰條例第35條第1 項第
    1 款規定裁處罰鍰1 萬9 千5 百元，並吊扣異議人駕駛執照
    12 個 月，核無違誤，本件異議人之異議為無理由，應予駁
    回。
爰依道路交通案件處理辦法第19條，裁定如主文。
中　　華　　民　　國　　94　　年　　11　　月　　14　　日
                                臺灣桃園地方法院交通法庭
                                      法  官  何燕蓉
上正本證明與原本無異。
如不服本裁定，應於裁定送達後五日內向本院提出抗告狀。
                                      書記官  許弘樺
中　　華　　民　　國　　94　　年　　11　　月　　14　　日
